臺灣臺北地方法院民事判決　　　　　　 　93年度海商字第9號
原　　　告　沛華實業股份有限公司
法定代理人　乙○○
訴訟代理人　甲○○
　　　　　　王國傑律師
複代理人　　葉淑珍律師
被　　　告　世邦集運有限公司
法定代理人　丙○○
訴訟代理人　林昇格律師
複代理人　　高宏文律師
　　　　　　李志成律師
上列當事人間請求損害賠償事件，本院於民國96年10月2日言詞
辯論終結，判決如下：
    主    文
被告應給付原告新台幣柒萬捌仟玖佰玖拾玖元，及自民國九十三
年一月三十一日起至清償日止，按年息百分之五計算之利息。
原告其餘之訴駁回。
訴訟費用由被告負擔十分之一，餘由原告負擔。
本判決關於原告勝訴部分，於原告以新台幣貳萬柒仟元供擔保後
，得假執行，但被告如於假執行程序實施前，以新台幣柒萬捌仟
玖佰玖拾玖元預供擔保，得免為假執行。
原告其餘假執行之聲請駁回。
    事  實  及  理  由
甲、程序方面：
    按訴狀送達後，原告不得將原訴變更或追加他訴，但請求之
    基礎事實同一，擴張或減縮應受判決事項之聲明，或不甚礙
    被告之防禦及訴訟之終結者，不在此限，民事訴訟法第255
    條第1項第2款、第3款、第7款定有明文。又所謂請求之基礎
    事實同一者，係指變更或追加之訴與原訴之主要爭點有其共
    同性，各請求利益之主張在社會生活上可認為同一或關連，
    而就原請求之訴訟及證據資料，於審理繼續進行在相當程度
    範圍內具有同一性或一體性，得期待於後請求之審理予以利
    用，俾先後兩請求在同一程序得加以解決，避免重複審理，
    進而為統一解決紛爭者。查本件原告起訴時係請求被告給付
    至少新台幣（下同）1,000,000元及法定遲延利息，嗣於民
    國96年6月1日之陳報狀減縮聲明請求被告給付78,999元、美
    金21469.9元及法定遲延利息，核屬應受判決事項聲明之減
    縮，另其起訴時所請求被告為給付之依據，係基於其受讓自
    訴外人PACIFIC LOGISTICSHOIPPING LINELIMITED（下稱PLS
    公司）對被告得主張之損害賠償請求權，嗣於民國94年6月
    27日原告復具狀追加主張基於受讓自訴外人沛榮公司對被告
    得主張之損害賠償請求權，再於96年8月29日具狀撤回起訴
    時所據受讓自訴外人PLS公司對被告得主張之損害賠償請求
    權部分，而變更為僅基於受讓自訴外人沛榮公司對被告得主
    張之損害賠償請求權，以原告所指請求權所生之基礎事實即
    為下述有貨物受損之情況，且亦與被告答辯所據之基礎事實
    相涉，揆諸前揭規定意旨及說明，此訴之變更所據之基礎事
    實同一，且亦無礙被告之防禦及訴訟之終結，自應准許之。
乙、實體方面：
一、本件原告起訴主張：
（一）被告於92年1月間將瓷磚防護劑委託訴外人沛榮國際股份
      有公司（下稱沛榮公司）安排運送至上海，提單號碼為：
      KESH0000000、船名為：BLUE PEAK、航次：PO129N、貨櫃
      號碼為：EMCU0000000，雖然提單記載有PLS公司，惟原告
      實際上委託之運送人為沛榮公司。該運送被告所交付物品
      之船舶於92年1月15日抵達目的時，承載系爭貨品之貨櫃
      發生燃燒損壞之情形，經中華海事檢定社股份有限公司（
      下稱中華海事檢定公司）對燃燒原因進行調查並公證後，
      認為係由於儲存瓷磚防護劑之液灌蓋子不牢固，致罐內液
      劑流出，橡皮管受到瓷磚防護劑洩漏污染後發生化學反應
      ，進而在箱內悶熱的氣溫中引起自燃。因此係被告所委託
      運送之貨載因包裝不固致容器內液劑流出，污染其他貨載
      產生化學反應並進而造成自燃，且系爭貨載具易燃性，燃
      點低容易揮發，被告於交運該貨載時卻僅告知品名為「瓷
      磚防護劑」，並未確實告知該貨物之性質及成分，復因包
      裝不良發生內容物洩漏污染其他貨物，以致引起燃燒事故
      ，造成貨櫃本身主要架構和嵌板嚴重受損，內載貨物受不
      同程度之損傷。嗣後訴外人沛榮公司已將系爭損害之賠償
      請求權利讓與原告，並已由原告通知被告，且本件因貨櫃
      受損燒毀，因該貨櫃係向訴外人長榮公司所租用貨櫃使用
      ，依約訴外人沛榮公司須支付修櫃費用與訴外人長榮公司
      ，訴外人沛榮公司為此支出之修櫃費73,999元已轉讓與原
      告，另同貨櫃中其他貨物之所有人因貨物受損，致訴外人
      沛榮公司須賠償其他貨主即訴外人台勵福股份有限公司（
      下簡稱台勵福公司）貨物受損之損害，且訴外人中央產物
      保險股份有限公司（下稱中央產險公司）依與訴外人台勵
      福公司間之保險契約予以理賠後，訴外人中央產險公司即
      訴請訴外人沛榮公司賠償，並由本院93年度保險字第50號
      民事判決認原告應為此賠償美金21469.9元（下稱另訴訟
      ，惟該事件經當事人上訴而仍由台灣高等法院95年度保險
      上易字第17號民事事件審理中，尚未確定），訴外人沛榮
      公司既遭另訴訟判認如數賠償，自亦包括在訴外人沛榮公
      司轉讓與原告之損害賠償請求權範圍內，被告就此自應負
      損害賠償責任，為此提起本件訴訟。並聲明：被告應給付
      原告78,999元、美金21,469.9元，及自起訴狀繕本送達翌
      日起至清償日止，按年息百分之五計算之利息；並願供擔
      保，請准為假執行之宣告。
（二）對被告抗辯之陳述略以：
  １、原告受讓自訴外人沛榮公司之權利為請求，並無關於貨主
      於託運貨物有毀損、滅失或遲到情事，對運送人為貨損之
      請求，而係關於運送人因貨主託運之貨物有包裝不固，及
      未為適當貨物標誌並告知運送人貨物性質或成分等瑕疵，
      所致運送人損害本與海商法第56條第2項及民法第623條之
      規定無關，自無各該短期或除斥期間規定之適用，本件係
      關於託運人因託運貨物所致對原告基於運送契約不完全給
      付中加害給付之損害賠償請求，應適用一般時效15年之規
      定，被告辯稱原告受讓之請求權已罹於時效，並無理由。
  ２、依公證報告第3頁第3.2點記載可知，系爭貨櫃在拆櫃開箱
      檢驗前，即有煙從未開啟之系爭貨櫃的通風口冒出，顯屬
      貨櫃自燃，在拆櫃搶救貨物前，被告託運之貨物瓷磚防護
      劑，其蓋子即已經鬆脫流出，其包裝自有不牢固之情，否
      則亦不會發生其內液體外洩之情事，櫃場人員亦不致冒險
      鬆開已自燃貨物之蓋子，並無被告所稱發現燃燒而開啟貨
      櫃檢查時，貨物有經挪移等非原有狀態之情狀。再者，系
      爭貨櫃內所裝載之貨物僅有被告託運之貨物為液體及有自
      燃之性質，並非其他貨物引起，系爭公證報告亦未提及橡
      皮管有自燃之性質，由系爭事故引起前，貨櫃用封條封緘
      ，且正在運送途中，亦無可能拍攝到貨櫃內系爭貨物瓷磚
      防護劑之情形，運送人及貨主分別委請檢驗結果既均一致
      認定事故起因為被告託運之貨物引起，被告自應負損害賠
      償責任。
  ３、被告雖主張其係另受訴外人新向企業有限公司（下稱新向
      公司）所託運，對於貨物之性質並不知悉，惟訴外人新向
      公司係實際貨主，就貨物之託運屬於被告之履行輔助人，
      被告仍應依民法第224條規定，就新向公司之故意或過失
      對原告負同一責任，此要屬被告於對原告為本件賠償後，
      是否得另依運送契約對其託運人求償之問題，與本件無關
      ，被告於係基於託運人之身分，亦無法援引原告或運送人
      於另案得主張之法定免責事由。
  ４、依海商法第60條準用民法第627條之規定，清潔提單之效
      力，為運送人依載貨證券法律關係對於提單善意持有人求
      償貨損時，所應依提單記載負責之規定。惟本件並非被告
      依善意提單持有人之身分，就其系爭貨物於運送途中發生
      毀損，而對原告所為之損害賠償請求。再者，被告為貨物
      之託運人，亦非提單之善意持有人，原告又非援引海商法
      第69條第12款之規定，對被告主張免責，故被告不得援引
      清潔提單之規定，主張不負損害賠償責任。另系爭貨物係
      以棧板（Pallets）包裝後之方式交運，且系爭貨物之蓋
      子是否牢固，無法以目測檢驗可得而知，原告亦無變更系
      爭貨物包裝或使系爭貨物包裝牢固之義務，被告以貨物有
      無進倉之證明書，主張系爭貨物之包裝已經牢固，應不可
      採。原告為運送人，對於貨物之性質及成分並不知悉，僅
      能由託運人告知後，運送人始能決定是否同意裝運，惟今
      係因被告不僅未為貨物之適當標誌，亦未告知貨物之性質
      及成分，故原告係於不知悉貨物之性質下始接受裝運，不
      能以原告已接受裝運即謂貨物之性質無疑，何況會發生自
      燃之貨物性質亦無已通知運送人之情況。又另案所認定原
      告對貨主之賠償責任範圍應以商業發票所載價值為據，應
      以此作為本件損害金額項目之一。
二、被告則以：
（一）本件被告就貨物之運送細節概與訴外人沛榮公司聯繫，關
      於運送之船公司、結關日、預計開航日、預計到達日、送
      貨地點（貨櫃場）等事宜，亦均由沛榮公司通知被告辦理
      ，沛榮公司應係本於承攬運送為業，其應係承攬運送系爭
      貨物之人，雖然訴外人沛榮公司係以被告名義與實際運送
      人訂立運送契約，亦得類推適用民法第664條、第663條規
      定，由訴外人沛榮公司對被告負運送人之責任，惟被告並
      未同意與原告就其權利受讓來源係來自沛榮公司一事為合
      意；而依所提出公證報告，除了被告託運之貨物有自燃之
      可能性外，另批貨物（即橡皮管）亦有自燃之可能性（公
      證報告第3頁、第4頁），起火點又位於兩種貨物中間（公
      證報告第5頁），結論卻排除橡皮管之自燃可能，且依公
      證報告之記載，公證人看到「液罐蓋子不牢固，查看時大
      部分蓋子脫離原先位置，在這種情況下罐內液體流出污染
      到附近敏感的橡皮管」之狀態是在「搶救貨物及撲滅火勢
      」之後，因此系爭貨物在貨櫃內在人員撲滅火勢搶救貨物
      時，已破壞了貨櫃內貨物之原有狀態，既然貨櫃並非在未
      遭外力介入破壞原有狀態之情形下為檢查，該公證報告顯
      係直接依據事後狀態謂是出於被告貨物包裝不固導致容器
      內液體流出污染其他貨載而發生自燃所致，並不可信。況
      且，本件損失並非原告所指被告「通知不正確」所致，以
      本件係採取「CFS-CFS」運送方式，貨物是由運送人裝填
      進櫃，若被告託運之貨物有液罐蓋子不牢固之狀態，運送
      人自行裝櫃時應能得知，且原告係於貨物裝櫃完成並裝船
      後始簽發清潔載貨證券，即表示被告託運之貨物並無任何
      液罐蓋子不牢固或包裝不良之狀態。再者，被告與沛榮公
      司聯繫時告知之貨物品名均屬正確，貨物性質或成分及包
      裝是否良好，自不在告知之範圍，被告已通知運送人正確
      之貨物品名，並經記載於原證一號載貨證券，故應無怠於
      告知之問題，以系爭貨物又非聯合國海運組織定義之危險
      品，為一般運送即可，被告亦無須特予告知之義務，故原
      告並未能證明該貨櫃之損害與被告託運之貨物有相當因果
      關係存在。
（二）依民法第623條第1項規定或海商法第56條第2項規定，縱
      使沛榮公司有將權利移轉予原告，該權利之行使仍有1難
      年短期時效之限制，而本件貨物運送係於92年1月15日在
      上海卸貨，則沛榮公司至遲應在93年1月15日向被告為本
      件請求、或是將債權讓與之事實通知被告，惟本件係由原
      告先主張受讓PLS公司之權利向被告起訴，而原告遲至94
      年6月27日始提出沛榮公司之權利轉讓書並通知被告，該
      書狀中並未主張其權利係來自沛榮公司，被告真正確定表
      示其訴訟標的之法律關係權利來源係受讓自沛榮公司，應
      係於96年8月29日才追加，與事故發生時相距已超過4年以
      上，顯然已罹於上開法律規定之一年除斥期間或消滅時效
      ，被告自得主張除斥期間經過或消滅時效完成之抗辯。並
      聲明：原告之訴及其假執行之聲請均駁回；如受不利決，
      願供擔保請准宣告假執行。
三、本件兩造並不爭執：
（一）被告有於92年1月間將瓷磚防護劑（下稱系爭貨品）委託
      訴外人沛榮公司運送至上海，訴外人沛榮公司收取貨物後
      ，並已交付號碼為：KESH0000000、船名為：BLUEPEAK、
      航次：PO129N、貨櫃號碼為：EMCU000000 0，及記載PLS
      公司名義之提單與被告，訴外人沛榮公司依與被告之法律
      關係屬運送人之地位。
（二）運送被告所交付物品之船舶於92年1月15日抵達被告所指
      定之目的港口上海，在承載系爭貨品之貨櫃尚未卸下前，
      即經發現該只貨櫃有冒煙並伴有化學液體刺激性氣味等異
      常情形，於當日卸下該只貨櫃後，沛榮公司有委請訴外人
      中華海事檢定公司於92 年1月20、21、22日前往檢驗等事
      實。
（三）訴外人沛榮公司於94年6月27日前有將因前述事故得對被
      告主張之損害賠償請求權讓與原告，並經原告於94年6月
      27日之爭點整理狀中載明該情，並以送達該狀紙繕本之方
      式通知被告。
   上情並有原告所提出提單、檢驗報告影本各一份為憑，自堪
   信屬實，而被告既以前詞置辯，是本件所應審究之主要爭點
   厥為：
（一）裝載被告所託運系爭貨品之貨櫃起火燃燒，是否係可歸責
      於被告？被告就此應否對訴外人沛榮公司負損害賠償責任
      ？
（二）原告所受讓自訴外人沛榮公司之損害賠償請求權，有無因
      適用海商法第56條第2項除斥期間屆至，或因被告抗辯有
      罹於民法第623條規定之時效而已不得請求？
（三）若認被告應負損害賠償責任，原告得請求之範圍及金額若
      干？
四、茲就上開爭點分述如下：
（一）裝載被告所託運系爭貨品之貨櫃起火燃燒，係因被告未告
      知屬易燃物，致原告無法善盡裝載之注意義務以防免失火
      之發生，應可歸責於被告，被告就造成之損害自應負賠償
      責任：
  １、本件原告主張中華海事檢定公司為上開檢驗前，裝載系爭
      貨品之集貨箱尚未經開啟，但該公司於92年1月20日開啟
      前，該集貨箱均持續有煙從其中冒出之狀況，而經檢驗該
      集貨箱內之熱源附近物品，僅有橡皮管與系爭貨品有導致
      起火之特性，尤其檢驗當時系爭貨品之液罐蓋子有不牢固
      且大部分蓋子均脫離原先位置之狀況，且系爭貨品進行燃
      燒測試結果，具有易燃性，燃點低且易揮發等特性等情，
      業據其提出載明上情於勘驗情況說明之檢驗報告影本一份
      為證，則以系爭貨品蓋子有不牢固，該貨品復屬液態之性
      質，該檢驗報告認係因包裝不牢固導致系爭貨品之液劑流
      出，進而與附近之可燃物品橡皮管發生化學反應，造成自
      燃結果之認定，應為可採，被告雖辯稱系爭貨品之蓋子不
      牢固或係在滅火或檢驗時遭碰觸等所導致，以系爭貨櫃在
      檢驗前既未經開啟，前述燃燒原因又須系爭貨品液劑能流
      出進而與橡皮管接觸始有發生自燃之情狀，足見系爭貨品
      當有在起火前即存在蓋子未牢固蓋妥之狀況，被告此部分
      所辯，應不足採，前述起火原因堪認係出於系爭貨品之蓋
      子未蓋妥導致具易燃性之液體流出所致。
  ２、其次，關於此蓋子未蓋妥係可歸責於何人一事，原告雖主
      張系爭貨品蓋子未蓋妥係在被告交貨時即已存在，被告則
      否認之，原告就此即應舉證以實其說，然而，參以蓋子未
      蓋妥之緣由亦有在裝卸或運送途中發生貨物間彼此碰撞所
      導致之可能，原告既未能證明此事由係在被告交運前即存
      在，其據之謂被告有此可歸責事由，即無依憑。
  ３、然而，按運送物依其性質，對於人或財產有致損害之虞者
      ，託運人於訂立契約前，應將其性質告知運送人，怠於告
      知者，對於因此所致之損害，應負賠償之責，民法第631
      條定有明文。本件縱使如被告所辯稱系爭貨物於交貨時難
      認存在蓋子未蓋妥之情況，則該蓋子未蓋妥之情事僅可能
      發生在訴外人沛榮公司收貨後之裝卸運送等過程因不明原
      因鬆脫，依海商法第63條關於運送人對於承運貨物之裝載
      、卸載、搬移、堆存、保管、運送及看守，應為必要之注
      意及處置之規定，訴外人沛榮公司以運送人之地位，若明
      知系爭貨品屬易燃物性質，依規定本負有將該易燃物品與
      其他易燃物品分別放置以確保安全等為適當裝載措施，及
      於收貨後迄運送途中並注意檢查有無蓋子未蓋妥導致溢出
      之義務，於訴外人沛榮公司善盡此義務後，應足防免此失
      火事故之發生，惟被告既不爭執交貨時確未告知訴外人沛
      榮公司系爭貨品屬易燃物，足見訴外人沛榮公司未能盡此
      相當注意義務以防止失火事故發生，實係出於被告未依民
      法第631條規定告知訴外人沛榮公司所致；至於被告雖又
      辯稱系爭物品非危險物品，其並無予以告知之必要，參諸
      易燃物品之裝載於時間較長、溫度變化大之海上運送之過
      程，確有應為特別注意之必要，且由海商法第64條第2項
      就易燃性物品尚且賦予運送人得視情況拒載之權利，被告
      實能知悉易燃物品應有特別告知運送人妥善注意之必要，
      其辯稱系爭物品性質尚無告知必要，並非有據；另被告辯
      稱系爭貨品係其另向第三人新向公司所取得，其不知該物
      品之性質一事，以被告在與訴外人沛榮公司之關係仍為託
      運人之地位，其本有善盡探查告知之可能，亦難據之解免
      其前述告知義務，被告上開所辯，均無足採。因之，被告
      既自認依其與訴外人沛榮公司間約定之內容及民法第664
      條、663條等規定，應視為係由訴外人沛榮公司自行運送
      而負運送人之責任，則原告主張被告就此有債務不履行之
      行為，且損害之發生係可歸責於被告，認被告應依前述規
      定負損害賠償責任，即有理由。又原告另主張被告亦有未
      依海商法第55條盡告知義務之部分，觀諸該規定內容係指
      託運人對於交運貨物之名稱、數量，或其包裝之種類、個
      數及標誌之通知，應向運送人保證其正確無訛，尚與前述
      物品性質有無足使運送人須特別注意保管之事項有別，惟
      此仍不妨前述被告應負損害賠償責任之說明。
（二）本件原告主張受讓之損害賠償請求權並未因除斥期間或罹
      於時效而不得行使：
      次按，民法第623條第1項規定，關於物品之運送，因喪失
      、毀損或遲到而生之賠償請求權，自運送終了，或應終了
      之時起，1年間不行使而消滅，此規範之立法目的固係著
      眼於此商業活動所涉損害賠償請求權宜從速行使，惟亦有
      考量同法第634條就運送人對於運送物之喪失、毀損或遲
      到應負之損害賠償責任原則上屬較重之無過失責任，有別
      於一般契約法律關係之情形，方有就此規定短期消滅時效
      以適度衡平運送人應負之責任，否則將因運送人之責任過
      苛而抑制此商業活動之發展，此由該條文所指明適用態樣
      之文字同為物品運送之喪失、毀損或遲到亦可明；因之，
      以民法第631條關於託運人告知義務之規定，僅係就託運
      人應負之契約前義務予以明文，託運人因此所負責任本質
      上仍屬一般債務不履行損害賠償問題，當非民法第623 條
      短期時效規定適用之範圍。另海商法第56條第2項關於貨
      物之全部或一部毀損、滅失者，自貨物受領之日或自應受
      領之日起，1年內未起訴者，運送人或船舶所有人解除其
      責任之規定內容，亦僅涉及運送人或船舶所有人應負之責
      任有此1年時間之限制，亦即此1年間不起訴之限制僅指用
      對於運送人或船舶所有人應負責任之請求權，自難認海商
      法第55條託運人對運送人之損害賠償責任亦同法第56條第
      2項關於運送人解除責任規定之適用。查本件原告已具體
      指明請求被告為上開給付，係依據民法關於一般債務不履
      行及海商法第55條規定，關於前者既係運送人對託運人之
      請求權，如前述與民法第623條物品運送規定所指託運人
      或提單持有人對運送人之請求權相異，自難認原告此部分
      請求有適用上開民法債各中物品運送規定之問題，進而更
      無須適用民法第623條短期時效規定之餘地，被告抗辯原
      告受讓之損害賠償請求權已罹於時效而消滅，並無依據；
      而原告後者之請求如前述，亦難認有海商法第56條第2項
      規定之適用，是被告辯稱原告上述請求權已因除斥期間經
      過而消滅，亦無足採，原告請求被告負損害賠償責任，當
      屬有據。
（三）被告僅就原告所受讓自訴外人沛榮公司所支出貨櫃修復費
      用78,999元之損害部分，負有如數賠償之責任：
      進而，原告主張因前開可歸責於被告之失火事故，導致訴
      外人沛榮公司向第三人長榮公司租用之貨櫃燒損，訴外人
      沛榮公司為修復該貨櫃而支出78,999元等事實，業據其提
      出統一發票影本一份為憑，堪認此費用支出之損害確與被
      告未善盡告知義務之債務不履行行為有相當因果關係，被
      告自應如數賠償之。另就原告主張其為此須賠償同貨櫃其
      他受燒物品之貨主即訴外人台勵福公司計美金21469.9元
      部分，如前述，本件燃燒之原因雖係因包裝不固而使具易
      燃性質之系爭磁磚防護劑所致，而在原告足以知悉此貨品
      屬易燃物時，其就此貨品裝載方式及包裝之檢查本應較一
      般貨品之處理更為謹慎，惟如前述，原告係在被告未盡告
      知義務而無從得悉此貨品屬易燃物品之情況下，始未為前
      述相當之裝載及包裝檢查等注意義務，亦即原告雖應注意
      但因被告未盡告知義務而有無從注意之情況，則依原告於
      本件所指被告可歸責之情事若經確認，此情況復難認訴外
      人沛榮公司尚有可歸責事由，依海商法第69條第3款免責
      事由之規定，則訴外人沛榮公司就訴外人台勵福公司之貨
      物損害本無仍須負損害賠償責任可言，原告既主張被告未
      善盡告知義務，本無竟又須對其他受燒載貨之貨主亦須負
      損害賠償責任之理，是原告仍請求被告應給付訴外人沛榮
      公司因之對其他貨主所為之損害賠償，以其所述情節顯相
      矛盾，原告主張有受讓取得訴外人沛榮公司此部分損害賠
      償請求權，即無理由。綜上所述，被告僅在78,999元之範
      圍內，對訴外人沛榮公司負損害賠償責任，則原告所受讓
      之損害賠償請求權，亦僅在此數額內，應予准許。
五、從而，原告基於債權讓與、債務不履行及民法第631條等規
    定，訴請被告給付78,999元，及自93年1月31日起至清償日
    止，按年息百分之五計算之法定遲延利息，為有理由，應予
    准許；超過部分則難謂有據，應予駁回。
六、兩造其餘之攻擊或防禦方法及未經援用之證據，經本院斟酌
    後，認為均不足以影響本判決之結果，自無逐一詳予論駁之
    必要，併此敘明。
七、兩造分別陳明願供擔保，聲請宣告假執行或免為假執行，就
    原告勝訴部分，核與民事訴訟法第390條第2項、第392條規
    定均無不合，爰分別酌定相當擔保金額准許之；至於原告敗
    訴部分，其假執行之聲請即失所依附，應予駁回。
八、訴訟費用負擔之依據：民事訴訟法第79條。
中　　華　　民　　國　　96　　年　　10　　月　　18　　日
                  民事第五庭    法　官　林麗真
以上正本係照原本作成
如對本判決上訴，須於判決送達後20日內向本院提出上訴狀
中　　華　　民　　國　　96　　年　　10　　月　　22　　日
                    　　　　　　書記官　李承翰
